# 进入破产程序的企业上年度是否纳入合并范围

提问人：kitten118 时间：2018-06-28 18:08:44
今年年初担任了一家公司的破产管理人，今天接到该公司股东通知，说要委托事务所过来审去年年报并纳入合并范围，有点迷茫，这都不可能持续经营了还要纳入合并范围？

回答人：chenyiwei
破产企业在被破产管理人接管之前的年度和期间内仍应纳入其原母公司的合并报表范围，和处置子公司时合并报表层面的处理是一个道理。